臺灣屏東地方法院刑事判決
111年度易字第508號
公  訴  人  臺灣屏東地方檢察署檢察官
被      告  邱杞達



上列被告因竊盜案件，經檢察官提起公訴（111年度偵緝字第622
號），被告於準備程序中就被訴事實為有罪之陳述，經本院告知
簡式審判程序之旨，並聽取被告與檢察官之意見後，裁定進行簡
式審判程序審理，判決如下：
    主      文
邱杞達犯侵入住宅竊盜罪，處有期徒刑柒月。
    事實及理由
一、本件被告邱杞達所犯係死刑、無期徒刑、最輕本刑為3年以
    上有期徒刑以外之罪，其於準備程序中就前揭被訴事實為有
    罪之陳述，經法官告知簡式審判程序之旨，並聽取其與公訴
    人之意見後，本院認為適宜進行簡式審判程序，合先敘明。
二、本院認定被告之犯罪事實及證據，除證據欄應補充「被告於
    本院準備及審理程序中之自白」為證據外，餘均與檢察官起
    訴書之記載相同，茲引用之（如附件）。
三、核被告所為，係犯刑法第321條第1項第1款之侵入住宅竊盜
    罪。再按被告構成累犯之事實及應加重其刑之事項，均應由
    檢察官主張並具體指出證明之方法後，經法院踐行調查、辯
    論程序，方得作為論以累犯及是否加重其刑之裁判基礎（最
    高法院110年度台上大字第5660號裁定參照）。經查，起訴
    意旨雖認被告構成累犯，應依刑法第47條第1項規定加重其
    刑，僅以臺灣屏東地方檢察署刑案資料查註紀錄表為憑，且
    公訴檢察官亦僅當庭告以被告前案執行紀錄，自難認已就前
    階段構成累犯及後階段應予加重其刑等事項具體指出證明方
    法，基於法院中立審判之精神，及保障被告受公平審判之權
    利，本院自無從為補充性調查。惟被告之前科素行，仍得於
    刑法第57條第5款所定「犯罪行為人之品行」之量刑事項予
    以審酌，以充分評價被告所應負擔之罪責，附此敘明。
四、爰審酌被告身體健全，卻不思以己身之力循正當途徑獲取所
    需，竟率爾竊取告訴人張廣富之財物，欠缺對他人財產權之
    尊重，進而造成社會不安，所為實屬不該。惟考量被告終能
    坦承犯行之犯後態度，及其犯罪所造成告訴人財產損失之程
    度、且竊得之財物已返還予告訴人，有贓物認領保管單在卷
    可稽，另兼衡被告之前科素行（前因竊盜案件，經本院以99
    年度易字第563號判決判處有期徒刑8月（19次），應執行有
    期徒刑5年確定，並與他案接續執行，於107年12月4日假釋
    期滿未經撤銷視為執行完畢，有臺灣高等法院被告前案紀錄
    表在卷可參），及其自陳為國中畢業之智識程度，入監前為
    臨時工，每月收入約新臺幣（下同）1萬多元及未婚無子女
    之生活經濟狀況等一切情狀（見本院卷第75頁），就其所犯
    量處如主文所示之刑。
五、按犯罪所得已實際合法發還被害人者，不予宣告沒收或追徵
    ，刑法第38條之1第5項分別定有明文。查被告本件所為竊盜
    犯行所竊得之財物，雖屬被告之犯罪所得，惟經告訴人領回
    ，業據上述，堪認已實際合法發還告訴人，依前開說明，不
    予宣告沒收，附此敘明。
六、依刑事訴訟法第273條之1第1項、第299條第1項前段、第310
     條之2、第454條第2項，判決如主文。
本案經檢察官盧惠珍提起公訴，檢察官曾馨儀到庭執行職務。
中　　華　　民　　國　　111 　年　　8 　　月　　30　　日
                  刑事第六庭    法  官  蕭筠蓉
以上正本證明與原本無異。
如不服本判決應於收受判決後20日內向本院提出上訴書狀，並應
敘述具體理由；其未敘述上訴理由者，應於上訴期間屆滿後20日
內向本院補提理由書（均須按他造當事人之人數附繕本）「切勿
逕送上級法院」。
中　　華　　民　　國　　111 　年　　8 　　月　　30　　日
                                書記官  林依靜
附錄本判決論罪科刑法條：
刑法第321條第1項第1款：
犯前條第1項、第2項之罪而有下列情形之一者，處6月以上5年以
下有期徒刑，得併科50萬元以下罰金：
一、侵入住宅或有人居住之建築物、船艦或隱匿其內而犯之。

【附件】
臺灣屏東地方檢察署檢察官起訴書
                                    111年度偵緝字第622號
　　被　　　告　邱杞達　

上列被告因竊盜案件，已經偵查終結，認應該提起公訴，茲將犯
罪事實及證據並所犯法條分敘如下：
　　　　犯罪事實
一、邱杞達前曾因違反毒品危害防制條例及竊盜等案件，經法院
    分別判處有期徒刑5月、5月、5月、5月確定，再經臺灣屏東
    地方法院（下稱屏東地院）以99年度聲字第1219號裁定定應
    執行有期徒刑1年6月確定；另因竊盜案件，經屏東地院以99
    年度易字第563號判決判處有期徒刑8月（19次），定應執行
    有期徒刑5年確定。上開案件接續執行後，嗣於民國107年12
    月4日假釋出監交付保護管束，甫於108年2月26日保護管束
    期滿假釋未經撤銷視為執行完畢。
二、詎邱杞達仍不知悔改，復意圖為自己不法之所有，基於竊盜
    之犯意，於111年4月9日13時38分許，趁無人注意之際，單
    獨侵入張廣富位在屏東縣○○鄉○○路000號住處，竊取張廣富
    擺放在該處屋內之二手印卡片鐵製機台1台（約值新臺幣2萬
    5,000元），得手後旋即使用平板手推車將上開機台搬運至
    址設屏東縣○○鄉○○路000號之「永豐回收廠」變賣。嗣經警
    接獲報案後調閱案發地點及周遭監視器畫面而循線查獲，並
    扣得上開鐵製機台1台（已發還張廣富）。
三、案經張廣富訴由屏東縣政府警察局屏東分局報告偵辦。
　　　　證據並所犯法條
一、證據清單及待證事實：
編號 證據清單 待證事實 ㈠ 被告邱杞達之供述 坦承全部犯罪事實。 ㈡ 告訴人張廣富之指訴 證明全部犯罪事實。  ㈢ 職務報告、贓物認領保管單各1份、蒐證照片14張、監視器影像擷取畫面6張 證明全部犯罪事實。 
二、核被告所為，係犯刑法第321條第1項第1款加重竊盜罪嫌。
    另被告前曾受有期徒刑之執行完畢，此有本署刑案資料查註
    紀錄表1份在卷可查，其於5年內故意再犯本件有期徒刑以上
    之罪，為累犯，請依刑法第47條第1項規定加重其刑。
三、依刑事訴訟法第251條第1項提起公訴。
　  此    致
臺灣屏東地方法院
中　　華　　民　　國　 111　　年　　7 　　月　　12　　日
　　　　　　　　　　　　　　　檢　察　官　盧惠珍
本件正本證明與原本無異
中　　華　　民　　國　 111　　年　　7 　　月　　17  　日
　　　　　　　　　　　　　    書  記  官  曾靖宜